

COORDNNÉES

+216 26450657



amalch206@gmail.com



Sousse, Tunisia

LANGUES

- Arabe
- Anglais
- Français

FORMATION COMPLÉMENTAIRE

- Adobe Photoshop
- Python
- C
- CCNA1

ENGAGEMENT ASSOCIATIF

- Membre actif du Google Club ISITCom (2022-2023)
- Responsable du département design au Google Club ISITCom (2023-2024)
- Participant à la Nuit de l'Info 2023/2024

PORTFOLIO



AMAL CHKIWA

PROFILE

Passionnée par le développement web, le design graphique et les réseaux informatiques, je dispose de plus de 4 ans d'expérience en design graphique. Cette expérience m'a permis de développer à la fois créativité et rigueur, tout en travaillant efficacement en équipe. Curieuse et adaptable, j'apprends rapidement et m'intègre aisément dans des environnements professionnels dynamiques et stimulants.

FORMATIONS

LicenceenTechnologies de l'Information et de la Communication Institut Supérieur des Technologies Informatiques et de Communication de Hammam Sousse Septembre 2021 - Mai 2024

Baccalauréat en Science Informatique

Lycée Technique Othmen Chatti M'saken Septembre 2020 - Juin 2021

EXPÉRIENCES PROFESSIONNELLES

Graphiste

octogo, sousse - 2022 - présent

- Création de supports publicitaires (annonces, cahiers, magazines, cartes de visite).
- Conception et gestion d'affiches et de visuels marketing.

STAGIAIRE TECHNICIEN IT

TUNISIE TELECOM, M'SAKEN-JUIN - JUILLET 2023

 Participation au développement de solutions web Gestion et optimisation des commutateurs réseau

STAGIAIRE EN DÉVELOPPEMENT WEB ET RÉSEAUX

LEONI, MESSADINE-JANVIER - MAI 2024

- Participation au développement de solutions
- web Gestion et optimisation des commutateurs réseau

FREELANCE

JANVIER 2021 - PRÉSENT

• Design graphique/Développement web/Marketing

PROJETS

- Site de réservation en ligne : HTML, CSS, PHP
- Site de bon plan à Sousse : HTML, CSS, PHP
- Projet de fin d'étude : Application pour gérer des commutateurs réseau (Python, Django, JS, CSS, HTML)

COMPÉTENCES

- Développement web: HTML, CSS, JavaScript
- Programmation: Python, C Réseau Informatique:
- CCNA1 Système d'exploitation: Windows, Linux
- Conception graphique: Adobe Photoshop/illustrator,canva